臺灣高等法院刑事裁定　　　　　　　　100年度毒抗字第364號
抗　告　人
即　被　告　李瑋龍
上列抗告人因違反毒品危害防制條例案件，不服臺灣基隆地方法
院中華民國100年11 月11日裁定（100年度毒聲字第176號），提
起抗告，本院裁定如下：
    主  文
抗告駁回。
    理  由
一、原裁定意旨略以：抗告人即被告李瑋龍基於施用第二級毒品
    MDMA（亞甲基雙氧甲基安非他命，下稱MDMA）之犯意，於民
    國（下同）100年9 月14日晚間8時20分為警採尿時點回溯96
    小時內某時，在臺灣地區某不詳地點，施用第二級毒品MDMA
    1次，嗣於同日晚間7時40分許，在基隆巿仁愛區○○街32號
    前為警獲報查獲。經警採取被告尿液送驗結果，確呈MDMA陽
    性反應，有臺灣尖端先進生技醫藥股份有限公司（下稱臺灣
    尖端公司）出具之濫用藥物檢驗報告1 紙附卷可稽，顯見被
    告於100年9 月14日晚間8時20分為警採尿時起回溯96小時內
    某時點，確曾有施用第二級毒品MDMA之犯行，因而依檢察官
    之聲請，裁定被告應送勒戒處所觀察、勒戒等語。
二、抗告意旨略以：伊雖有以香煙吸食K 他命之行為，但是確無
    施用第二級毒品MDMA行為。伊是在遭警方查獲的前1 晚，因
    為朋友生日一同至夜店慶生，不曉得是否飲料中被下藥物，
    希望檢察官能給伊一次機會；又伊原本預計在100年12 月要
    結婚，懇求能給伊一次改過自新機會云云。
三、按犯毒品危害防制條例第10條之罪者，檢察官應聲請法院裁
    定，令被告入勒戒處所觀察、勒戒，其期間不得逾2 月，同
    條例第20條第1項定有明文。
四、本件抗告人雖否認有施用第二級毒品MDMA之犯行，惟查：
    (一)抗告人為警查獲後所採集之尿液，經送檢驗結果，確呈MD
      MA陽性反應（濃度27620ng/ml），有基隆巿警察局第一分
      局偵辦毒品案件尿液檢體對照表（尿液編號：303 號）、
      臺灣尖端公司100年10 月5日濫用藥物檢驗報告各1份附於
      臺灣基隆地方法院檢察署（下稱基隆地檢署）100 年度毒
      偵字第2220號卷可稽。而前開送驗尿液確係抗告人自行排
      放並封瓶捺印乙節，亦據抗告人於警詢、偵訊時均供承無
      訛。
    (二)又前開濫用藥物檢驗報告載明係以氣相層析質譜儀分析法
      方法作為檢驗之確認方法，而該方法之原理係檢品經氣化
      後，通過層析管分離純化，再將純化後之成分循序送入質
      譜儀做個別鑑定。因質譜儀所測定之圖譜，在化學上被公
      認具有指紋特性，故可據以完全判定該檢品係為何種化合
      物，是以氣相層析質譜儀作藥物及其代謝產物之定性及定
      量分析，幾乎不會有偽陽性反應產生，此經臺北榮民總醫
      院83年4月7日83北總內字第3059號函闡釋明確；況且經行
      政院衛生署認可之檢驗機構採用氣相層析質譜儀（GC/MS
      ）分析法，以氣相層析質譜儀分析法進行確認者，均不致
      產生偽陽性反應，亦有行政院衛生署管制藥品管理局92年
      6月20 日管檢字第0920004713號函釋可參。從而，本件檢
      驗單位所採用之氣相層析質譜儀分析法之精確度而論，應
      可剔除「偽陽性反應」之可能。
    (三)另甲基安非他命經口服投與後，約百分之70於24小時內自
      尿中排出，約百分之90於96小時內自尿中排出，由於目前
      國內尿液中甲基安非他命之檢驗僅為鑑定其是否呈陽性反
      應尚未定其含量，且甲基安非他命成分之檢出與其投與方
      式、投與量、個人體質、採尿時間與檢測儀器之精密度等
      諸多因素有關，因此僅憑尿液中呈甲基安非他命陽性反應
      ，並無法確實推算吸食時間距採集時間之長短，惟依上述
      資料推斷，最長可能不會超過4 日（即96小時），亦據行
      政院衛生署藥物食品檢驗局81年2月8日（81）藥檢壹字第
      001156號函釋在案。
    (四)抗告人於抗告意旨雖辯稱：伊是在遭警方查獲的前1 晚，
      因為朋友生日一同至夜店慶生，不曉得是否飲料中被下藥
      物云云（見本院卷第5頁）。然查：抗告人於100 年9月14
      日為警查獲製作警詢筆錄；以及於100年11月2日在基隆地
      檢署檢察事務官詢問時，均未提及上開情節，迄遭臺灣基
      隆地方法院裁定應送觀察、勒戒後，才提出上開說詞，復
      未提出任何資料供調查，空言辯解，顯係事後卸責之詞，
      自非可採。
    (五)綜上所述，抗告人於100年9 月14日晚間8時20分前回溯96
      小時內，確曾施用第二級毒品MDMA無訛。抗告人否認曾有
      施用云云，不足採信。本案事證已明，抗告人其餘所辯，
      均無足採。原審因認抗告人確有施用第二級毒品MDMA（亞
      甲基雙氧甲基安非他命）之犯行，裁定將抗告人送勒戒處
      所觀察、勒戒，其認事用法，經核並無違誤，本件抗告為
      無理由，應予駁回。
五、據上論斷，應依刑事訴訟法第412條，裁定如主文。
中    華    民    國   100    年    12    月    15    日
                  刑事第十六庭審判長法  官  陳晴教
                                    法  官  楊智勝
                                    法  官  邱瑞祥
以上正本證明與原本無異。
不得再抗告。
                                    書記官  邵淑津
中    華    民    國   100    年    12    月    15    日